【裁判字號】    95,訴,12026
【裁判日期】    951222
【裁判案由】    侵權行為損害賠償
【裁判全文】
臺灣臺北地方法院民事判決             95年度訴字第12026號
原      告  乙○○
被      告  甲○○
            丙○○
上列當事人間侵權行為損害賠償事件，本院判決如下：
    主  文
原告之訴駁回。
訴訟費用由原告負擔。
    事實及理由
一、按原告之訴，依其所訴之事實，在法律上顯無理由者，法院
    得不經言詞辯論，逕以判決駁回之。民事訴訟法第249條第2
    項定有明文。
二、原告起訴主張略以：被告甲○○於民國（下同）93年1月20
    日邀同訴外人余信夫見證，表示願將其所有之坐落台北縣三
    重市○○街17號4樓之房屋以新台幣（下同）2,000,000 元
    出售與原告。詎被告丙○○竟基於破壞此買賣契約之目的，
    於93年1月20日將被告甲○○從家中帶走，從此音訊全無，
    更將系爭房屋以每坪100,000元賤賣與第三人余信夫，是被
    告二人係故意侵害原告與被告甲○○間之房屋買賣契約債權
    。又查被告許瓊瑛之夫馬九元，於原告之母謝吳婉慈病危之
    際，竟潛入加護病房施壓強迫醫護人員不准幫原告之母打針
    ，甚至於同一天向板橋地方法院對原告之母為禁治產宣告之
    申請，更足證被告丙○○夫婦為謀財害命，不惜殺害親身母
    親，再誣控陷害於原告，爰提起本件訴訟，聲明：被告等應
    連帶給付原告至少2,800,000元及自93年1月20日起至清償日
    止按年息百分之五計算之法定利息。
三、被告於調解程序具陳報狀略以：被告本欲出賣系爭三重市○○街17號4樓之房屋，惟原告百般阻撓，被告乃將三重市○○街2樓之房屋移轉登記於原告之子謝令威明下，條件為原
    告不得再妨害被告處分財產、不可再毆打被告及辱罵姊妹等
    ，惟原告又辱罵家人，在短短一、二年間誣告家人十數件民
    刑事案件，均全數遭駁回或獲不起訴處分。被告亦曾對原告
    家庭暴力行為聲請鈞院鈞院93年度家護字第351號保護令，
    原告不服提起抗告，亦經台灣高等法院94年度家護抗字第38
    號駁回抗告確定，是被告乃因受原告長期之辱罵、騷擾、恐
    嚇甚或毆打等行為，而避不見面，非如原告所述，被告甲○○係遭被告丙○○帶走欲阻債權之成就。爰請求駁回原告之
    訴。
四、本件原告主張被告侵害債權云云顯無理由：
（一）按債之關係為特定人與特定人間的法律關係，則第三人可
      對於債權人負有債權不可侵之義務，本有爭執執。(1)積極
      說認為債權既屬權利，即應受尊重，如第三人力以侵害，
      即係侵害債權，應依侵權行為之規定負賠償之責。(2)消極
      說則認為債務人不履行債務時，應由債務人自負其責，而
      第三人並非債務人，不受債之拘束不發生侵害債權問題。
      (3)折衷說則認為一般情形，第三人之行為不構成債權的侵
      權行為，但如第三人的行為足以消滅債權時，例如盜取債
      人收據而受領清償（民法第309條第2項），或侵占無記名
      債權之證書而受清償（民法第310條第2款）等情形時，則
      應負侵權行為責任。
（二）經查：(1)原告雖主張座落台北縣三重市○○街17號4樓房
      屋原為被告甲○○所有，於93年1月20日以2,000,000元出
      賣予原告云云，惟未提出任何證據以實其說。(2)次查被告
      於95年8月5日民事陳報狀中亦明確指陳，上開房屋為被告
      甲○○所有，原欲自行處理，因原告惡意阻撓，被告甲○○迫於無奈始將座落台北縣三重市○○街17號2樓房上開
      房屋移轉登記予原告之子謝令威，此亦有被告於95年12月
      4日陳報狀所附之上開房地所有權狀及移轉契約書等為證
      之。(3)再查，被告並提出原告簽名之「切結書」一件，載
      明：「對甲○○要孝順，甲○○有住二樓之權利，乙○○
      有撫養甲○○之義務，對姊妹要客氣。乙○○93.2.6」等
      字樣，亦堪信被告前開抗辯為真實。(4)是綜上可知，被告
      抗辯稱系爭台北縣三重市○○街17號2地樓房屋原為被告
      甲○○所有，嗣移轉登記予原告之子謝令威，同時換取原
      告不得妨礙被告甲○○處分其他財產，又甲○○並非遭被
      告丙○○帶走以妨礙其債權等語，亦足證明。再參考前開
      說明，被告甲○○於移轉登記上開房屋之契約關係上，本
      即是債務人，根本不可能對原告為侵權行為，故原告此部
      分之訴顯無理由。
（三）次查原告並未提出係上開台北縣三重市○○街17號4樓房
      屋之所有權人，或買賣契約之債權人，或被告甲○○同意
      以2,000,000元出賣予原告之證據；同時原告更未提出被
      告謝瓊英違背甲○○意願將甲○○自上開房屋中帶走，使
      甲○○不能與原告為上開房屋之買賣交易行為等證據；原
      告更未證明被告有強迫何人將原屬被告甲○○之上開4 樓
      房屋出賣予第三人余信夫。參考上開被告提出之證據，足
      證被告丙○○與被告甲○○出賣自己所有之台北縣三重市
      ○○街17號4樓房地與第三人並無何關係，是原告之訴此
      部分亦顯無理由。且查被告陳報狀中亦一再指摘原告毆打
      、辱被告及姊妹，及原告誣指被告殺妻及騷擾被告等家
      人情事，亦據原告提出原告近年告訴及被告民刑事、陳情
      案件表，原告私函、本院94年重字字第286號裁定、原告
      聲請對被告發支付命令狀、本院刑事庭94年度易字第383
      號及台灣高等法院94年度上易字第1144號刑事判決（原告
      妨害被告甲○○名譽遭判刑之判決）、本院家事庭93年度
      家護字第351號通常保護令及台灣高等法院94年度家護抗
      字第38號裁定（禁止原告對被告丙○○及其家人騷擾及遠
      離一定處所）、本院94年易字第2022號判決（被告違反家
      庭暴力防治法案件遭判刑，被害人為被告丙○○及其家人
      ）等為據，是自堪信為真實；從而綜上，本件原告未提出
      任何證據空言陳稱被告侵害債權，而被告提出之證據又一
      再指稱原告利用民、刑事訴訟程序以騷擾被告；是自應認
      本件原告起訴顯無理由。
（四）原告另陳稱被告丙○○之夫馬九元，原告之母吳婉慈病病
      危時，潛入加護病房施壓強迫不准醫護人員幫吳婉慈打針
      並向板橋地方法院聲請對吳婉慈禁產云云。經查原告主張
      之上開事實，應係指吳婉慈91年間住國泰醫院時之事件，
      此有原告於95年8月15日調解時提出之筆錄一件可稽。次
      查原告早於93年間即以被告丙○○等人殺害其母吳婉慈殺
      人未遂向檢察官提起告訴，嗣經台灣台北地方法院檢察署
      檢察官以93年度偵字第13660號、13661號及台灣高等法院
      檢察署93年度上聲議字第4260號不起訴處分確定，此有本
      院依被告所提之附表依職權查詢之不起訴處分書等書類附
      卷可稽，自堪信為真實。且查馬九元乃被告丙○○之夫，
      與被告間互為獨立自然人，即或縱認馬九元（假設語氣）
      有侵害原告母親生命權之事實，然原告未提出任何證據，
      證明與本件被告有關，是原告空言陳稱被告有侵權行為云
      云，亦顯無理由。
（五）末查，本件被告一再無端對其父親即被告甲○○、姊妹丙○○無端興訟，且顯無理由，爰不經言詞辯論，逕以判決
      駁回原告之訴。
五、結論：本件原告之訴顯無理由，爰依民事訴訟法第249條第2
    項、民法第78條判決如主文。
中    華    民    國    95    年    12    月    22    日
                  民事第四庭    法  官  洪遠亮
以上正本係照原本作成。
如對本判決上訴，須於判決送達後20日內向本院提出上訴狀。
中    華    民    國    95    年    12    月    22    日
                                書記官  陳莉庭


司法院資訊處製作；財團法人民間司法改革基金會備份。
